```rmd
---
title: "Machine Learning Project: Barbell Lifting"
author: "Khoirotun Hisan"
date: "`r Sys.Date()`"
output: html_document
---

# 1. Pendahuluan
Dalam proyek ini, tujuan kita adalah memprediksi cara seseorang melakukan latihan angkat barbel menggunakan data dari akselerometer yang dipasang di beberapa bagian tubuh. Dataset yang digunakan berasal dari Groupware les PUC-Rio.

---

# 2. Import Data & Data Preprocessing
```{r, message=FALSE, warning=FALSE}
# Load library
library(caret)
library(randomForest)

# Baca dataset
training_data <- read.csv("pml-training.csv", na.strings = c("", "NA"))
testing_data <- read.csv("pml-testing.csv", na.strings = c("", "NA"))

# Hapus kolom dengan banyak missing values
training_data <- training_data[, colSums(is.na(training_data)) == 0]

# Hapus kolom yang tidak relevan (ID dan timestamp)
training_data <- training_data[, -c(1:7)]

# Konversi variabel target menjadi faktor
training_data$classe <- as.factor(training_data$classe)

# Pastikan kolom testing_data sesuai dengan trainSet
testing_data <- testing_data[, colnames(testing_data) %in% colnames(training_data)]
```

---

# 3. Pembangunan Model
```{r, message=FALSE, warning=FALSE}
set.seed(1234)

# Split data menjadi training dan validation (70% - 30%)
trainIndex <- createDataPartition(training_data$classe, p = 0.7, list = FALSE)
trainSet <- training_data[trainIndex, ]
validSet <- training_data[-trainIndex, ]

# Train model menggunakan Random Forest
model_rf <- train(
    classe ~ ., 
    data = trainSet, 
    method = "rf", 
    trControl = trainControl(method = "cv", number = 5) # Cross-validation 5-fold
)
```

---

# 4. Evaluasi Model
```{r, message=FALSE, warning=FALSE}
# Prediksi pada validation set
pred_valid <- predict(model_rf, validSet)

# Confusion Matrix
conf_matrix <- confusionMatrix(pred_valid, validSet$classe)
print(conf_matrix)
```

---

# 5. Prediksi pada Data Uji
```{r, message=FALSE, warning=FALSE}
# Prediksi pada testing set
pred_test <- predict(model_rf, testing_data)

# Menampilkan hasil prediksi
pred_test
```

---

# 6. Kesimpulan
Dari hasil model yang telah kita bangun, kita dapat melihat bahwa **Random Forest memberikan performa yang cukup baik** dalam memprediksi kategori `classe`. Dengan validasi silang, kita memastikan bahwa model kita tidak overfitting.  

Prediksi yang dihasilkan dapat digunakan untuk menentukan apakah seseorang melakukan angkat beban dengan benar atau tidak.
```